【裁判字號】    90,簡上,12
【裁判日期】    900821
【裁判案由】    傷害
【裁判全文】
臺灣嘉義地方法院刑事判決                            九十年度簡上字第一二號
    上  訴  人
    即  被  告  乙○○
右列上訴人因傷害案件，不服本院嘉義簡易庭中華民國九十年一月十一日九十年度簡
字第八號第一審判決（聲請簡易判決處刑書：臺灣嘉義地方法院檢察署八十九年度偵
字第七０四八號），提起上訴，本院管轄第二審合議庭判決如左：
    主  文
上訴駁回。
    事  實
一、乙○○於民國八十九年十月六日十五時四十分許，在丁○○位於嘉義縣水上鄉○○村○○街四六之二號，因細故與甲○○發生爭執，竟基於普通傷害之故意，撿
    拾丁○○家中燒柴用之木塊，毆打甲○○，並與甲○○拉扯倒地，致甲○○因此
    受有後頭部腫脹３Ｘ２公分、左耳後瘀傷紅腫６Ｘ４公分、右胸瘀傷紅腫７Ｘ５
    公分、右大腿瘀傷紅腫６Ｘ５公分、右膝擦傷１Ｘ１公分及右足擦傷１Ｘ０．１
    公分之傷害。
二、案經甲○○訴由嘉義縣警察局水上分局報請臺灣嘉義地方法院檢察署檢察官偵查
    聲請以簡易判決處刑。
    理  由
一、訊據被告乙○○矢口否認有何右揭犯行，並辯稱：其係因遭告訴人甲○○以三字
    經辱罵，一時氣憤，所以，撿拾證人丁○○家中木塊要毆打告訴人，但未打到，
    告訴人之傷勢係因告訴人要騎乘機車離去，其拉扯告訴人始造成云云。惟查，右
    揭犯罪事實，業據告訴人甲○○指訴綦詳，且現場目擊之證人丙○○證稱：被告
    與告訴人發生衝突時，其未很注意，但後來兩人打起來，互相拉扯在地上滾，證
    人丁○○要將他們分開，但拉不開等語（見本院卷第二八頁）；證人丁○○亦證
    稱：其確實有看見被告與告訴人發生衝突後，有看見被告拿木屐或鞋子要打告訴
    人之後頭部，但到底有無打到，其未看得很清楚等語（見本院卷第二八頁），而
    證人丁○○於警訊時更證述：其有看見被告拿木屐打擊告訴人之頭部後離去等語
    （見警卷第七頁背面）。再者，告訴人所受之傷勢，包括有後頭部腫脹３Ｘ２公
    分、左耳後瘀傷紅腫６Ｘ４公分、右胸瘀傷紅腫７Ｘ５公分、右大腿瘀傷紅腫６
    Ｘ５公分、右膝擦傷１Ｘ１公分及右足擦傷１Ｘ０．１公分等傷害，有行政院衛
    生署嘉義醫院傷害診斷書乙紙在卷可稽，其中告訴人後腦與左耳後所受之傷勢，
    衡諸常理，難認係告訴人自行跌倒所造成，且由告訴人所受之傷勢觀之，其與告
    訴人指訴及證人丁○○證述之被告傷害情節大致相符。是被告上開辯解，顯係事
    後卸飾之詞，不足採信，本件事證明確，被告犯行洵堪認定。
二、核被告所為，係犯刑法第二百七十七條第一項之普通傷害罪。被告雖於九十年七
    月十一日與告訴人達成和解，告訴人表達不願追究之旨，此有和解契約書一份在
    卷可按（見本院卷第三十頁），惟被告對告訴人所受之損害並未加以賠償，且於
    本院審理中仍空言否認犯行，未見悔意，故原審適用刑法第二百七十七條第一項
    、第四十一條，罰金罰鍰提高標準條例第一條前段、第二條，量處被告拘役五十
    日，並諭知易科罰金之折算標準，經核認事用法，並無不當，量刑亦屬妥適，至
    原審引用刑法第四十一條規定對被告諭知易科罰金之標準部分，因該條規定已於
    九十年一月十日經總統令修正公布，於同年月十二日施行，故該部分應更正為第
    四十一條第一項前段，附此敘明；上訴人上訴意旨仍執前詞，否認犯罪，並指摘
    原判決違誤，為無理由，應予駁回。
據上論斷，應依刑事訴訟法第四百五十五條之一第一項、第三項、第三百六十八條，
判決如主文。
本案經檢察官陳連發到庭執行職務
中      華      民      國    九十      年      八      月    二十一    日
                                臺灣嘉義地方法院刑事第二庭
                                    審判長法  官  許  進  國
                                          法  官  張  道  周
                                          法  官  林  坤  志
右正本證明與原本無異。
本件不得上訴。
中      華      民      國    九十      年      八      月     二十一  日
                                          書記官  李  子  英
附錄法條：
刑法第二百七十七條第一項：
傷害人之身體或健康者，處三年以下有期徒刑、拘役或一千元以下罰金。


司法院資訊處製作；財團法人民間司法改革基金會備份。
